臺灣臺中地方法院民事裁定
110年度訴字第863號
原      告  中華開發資產管理股份有限公司

法定代理人  李天送  
訴訟代理人  季佩芃律師
被      告  張秀霞即葉榮明之繼承人

            葉淇錩即葉榮明之繼承人

上列當事人間分配表異議之訴事件，本院裁定如下：
    主      文
原告之訴駁回。
訴訟費用由原告負擔。
    理      由
一、強制執行法第39條第1項規定債權人或債務人對於分配表所
    載各債權人之債權或分配金額有不同意者，應於分配期日1
    日前，向執行法院提出書狀，聲明異議。又異議未終結者，
    為異議之債權人或債務人，得向執行法院對為反對陳述之債
    權人或債務人提起分配表異議之訴；聲明異議人未於分配期
    日起10日內向執行法院為起訴之證明者，視為撤回其異議之
    聲明，同法第41條第1項及第3項前段定有明文。尋繹該法第
    41條第3項規定於民國85年10月9日修正之本旨，在於原規定
    異議人未為起訴之證明者，僅生執行法院得依原定分配表實
    行分配之效果，其所提起之訴訟，仍須進行，致生分配程序
    已終結，而仍須進行無益訴訟程序之現象，為加重異議人未
    為起訴證明之失權效果，始修正為未於10日內向執行法院為
    起訴之證明者，視為撤回其異議之聲明，於此情形，其異議
    既復不存在，執行法院當然應依原定分配表實行分配，受訴
    法院亦應以其訴為不合法，裁定駁回之，以避免執行及訴訟
    程序之拖延，此乃注重在向執行法院為證明，所定「10日」
    應屬法定不變期間，一經遲誤即發生失權之效果，自無補正
    之問題（最高法院101年台抗字第530號、100年度台抗字第8
    67號裁定看法相同）。
二、經查：
（一）本院108年度司執助字第3473號清償債務強制執行事件（
      下稱系爭執行事件）中，本院民事執行處於109年12月28
      日發函通知包括原告在內之債權人、抵押權人及債務人定
      於110年1月26日實行分配，該函並載明強制執行法第41條
      第1項、第3項前段等規定，提醒異議人注意，嗣原告於11
      0年1月22日提出異議狀主張該事件分配表關於債權人即被
      告部分分配不當，聲明異議，嗣當事人於分配期日均未到
      場，異議程序並未終結，業據本院調取系爭執行事件卷宗
      核閱無誤。根據前述說明，原告之聲明異議並未終結，其
      無待執行法院通知，即應於分配期日起10日內向執行法院
      為起訴之證明，若未於10日內為起訴之聲明，依法即生異
      議撤回之效果，無從補正。
（二）所謂起訴之證明，即提出證據而使執行法院足以認定起訴
      之事實而言。而就起訴之證明方法並無法律明文限制，故
      法院收受起訴狀之收據、起訴狀繕本、法院準備程序或言
      詞辯論期日之通知書等，均無不可。本件原告固於110年1
      月22日以民事陳報狀檢附民事起訴狀予本院民事執行處，
      但該「起訴狀」上並無本院收狀戳章，且書狀末頁之日期
      僅記載「中華民國110年　月　日」，更無蓋用原告公司
      之大小印鑑章，自無從認定業已向法院起訴。遑論，本件
      原告係於110年1月27日始向本院提起本件分配表異議之訴
      （見本院卷第13頁起訴狀上所蓋本院收文戳章），則原告
      於110年1月22日提出之陳報狀顯無可能向執行法院表明其
      於110年1月27日已起訴之證明。其後，原告雖又於同年2
      月19日、23日先後以民事陳報狀檢附「起訴狀影本」，姑
      且不論該起訴狀上仍無本院收文戳章，且書狀末頁之日期
      記載為「110年1月29日」，與本院卷所附起訴狀所載日期
      為「110年1月26日」顯不相同（至110年2月23日之陳報狀
      另檢附本院110年度補字第283號補費裁定，應足以為起訴
      之證明），然原告提出上開陳報狀之時間，顯已逾10日之
      法定不變期間，則依上述說明，自不生補正之效果。故依
      強制執行法第41條第3項前段規定，視為原告撤回其異議
      之聲明。
（三）分配表異議之訴須以異議存在為前提，原告之異議既因視
      為撤回而不復存在，分配表之異議程序業已終結，則其提
      起本件分配表異議之訴即非合法，乃起訴不備其他要件，
      且無法補正，自應依民事訴訟法第249條第1項第6款規定
      ，裁定駁回之。
三、綜上所述，原告未於分配期日起10日內向執行法院為起訴之
    證明，其對分配表所為異議之聲明，依法已生視為撤回之效
    果，其異議既不存在，原告提起分配表異議之訴即不合法，
    應予駁回。
四、依民事訴訟法第249條第1項第6款、第95條、第78條，裁定
    如主文。
中　　華　　民　　國　　110 　年　　10　　月　　19　　日
                  民事第五庭    法　官　施懷閔
以上為正本係照原本作成。
如不服本裁定，應於送達後10日內向本院提出抗告狀，並繳納抗
告費新臺幣1,000元。
中　　華　　民　　國　　110 　年　　10　　月　　19　　日
                                書記官　張宏賓